【裁判字號】    95,智,24
【裁判日期】    950927
【裁判案由】    損害賠償
【裁判全文】
臺灣士林地方法院民事裁定                95年度智字第24號
原      告    全成汽車修護設備有限公司
兼法定代理人  丙○○
上2 人共同
訴訟代理人    蔡信章律師
複  代理人    甲○○
被      告    倍速妥貿易有限公司
兼法定代理人  乙○○
上2 人共同
訴訟代理人    許瑞君律師
上列當事人間損害賠償事件，本院裁定如下：
    主  文
本件移送台灣彰化地方法院。
    理  由
一、按訴訟之全部或一部，法院認為無管轄權者，依原告聲請或
    依職權以裁定移送於其管轄法院，民事訴法第28條第1 項定
    有明文。復按，訴訟，由被告住所地之法院管轄；對於私法
    人或其他得為訴訟當事人之團體之訴訟，由其主事務所或主
    營業所所在地之法院管轄；因侵權行為涉訟者，得由行為地
    之法院管轄；訴狀內宜記載因定法院管轄及其適用程序所必
    要之事項。民事訴訟法第1 條第1 項前段、第2 條第2 項、
    第15條第1 項、第244 條第2 項亦分別有明文規定。
二、經查：本件被告住所及事務所皆在彰化縣，非本院轄區。又
    原告主張被告以妨礙名譽及違反著作權法之方式侵害原告權
    利，本於侵權行為請求被告連帶給付，起訴狀略稱：「本案
    侵權行為地發生於台北市南港區等地」，惟其書狀所附證據
    亦無任何侵權行為地在本院轄區之證明，經本院於民國95年
    8 月29日發函命原告於95年9 月13日言詞辯論期日補正上開
    事項，惟原告並未提出，僅聲請本院調取台灣士林地方法院
    檢察署94年度發查偵字第35號偵查卷宗，本院再度命原告於
    7 日內提出侵權行為地在本院轄區之證明，原告乃於95 年9
    月14日具狀提出台灣士林地方法院檢察署94年度發查偵字第
    35號不起訴處分書影本1 件，惟觀諸上開不起訴處分書所載
    ：「證人即告訴人指稱得證明被告之犯罪地在本署轄區之陳
    錫杰證稱略以：告訴人及被告經營之公司，均為提供中華賓
    士鈑金、烤漆設備之廠商，被告未曾提及告訴人之代理權、
    設備有問題之事，伊亦未曾將中華賓士與告訴人間之合約書
    提供給被告，且卷附之倍速妥公司烤漆爐保養合約書亦未見
    過等語……故告訴人指稱證人陳錫杰得證明被告之犯行暨被
    告犯罪地在本署轄區云云，應屬無據」等語，不足以釋明本
    院就本件訴訟具有管轄權，則原告向無管轄權之本院起訴，
    顯係違誤。另原告提出營業所為「台北縣中和市○○路1155
    號」之Honda 汽車公司員工陳俊男之名片1 件，聲請本院將
    本事件移送台灣板橋地方法院管轄，惟上開證人前於台灣士
    林地方法院檢察署94年度發查偵字第35號偵查案件中到庭證
    稱：未收過被告散發之黑函，只收過倍速妥公司提出之書面
    比較文件等語，此有上開不起訴處分書足考，則原告據此聲
    請本院將本事件移轉至台灣板橋地方法院，難認妥適。爰依
    職權將本件移送於有管轄權之台灣彰化地方法院。
四、依首開法條裁定如主文。
中    華    民    國    95    年    9     月    27    日
                  民事第二庭  法  官  陳玉曆
以上正本證明與原本無異。
如對本裁定抗告須於裁定送達後10日內向本院提出抗告狀。
中    華    民    國    95    年    10    月    3     日
                              書記官  蔡雨呈


司法院資訊處製作；財團法人民間司法改革基金會備份。
